臺灣宜蘭地方法院刑事判決　　　　　　　　　　　　　　九十年度易字第六二七號
　　公　訴　人　臺灣宜蘭地方法院檢察署檢察官
　　被　　　告　乙○○
右列被告因恐嚇等案件，經檢察官提起公訴（九十年度偵字第二九○一號），本院判
決如左：
    主  文
乙○○連續以加害生命、身體之事，恐嚇他人，致生危害於安全，處有期徒刑月，
如易科罰金，以佰元折算壹日。
    事  實
一、乙○○懷疑丁○○與其前妻林美英之間有不正常之關係。即基於恐嚇之概括犯意
    ，先於九十年八月中旬某日下午三時許，至丁○○位於宜蘭縣五結鄉○○村○○○路七十五之五號住處，向游某之妻甲○○陳述游某與其前妻之關係，並以：「
    要你先生保額保高一點，我朋友有槍要他小心一點」等加害生命、身體之言語恫
    嚇之，並要求其轉告游某，嗣游某返家時甲○○即將乙○○上開言詞轉告丁○○
    ，致甲○○、丁○○二人心生畏懼，致生危害其等安全。嗣乙○○復於同年八月
    十六日上午，至丁○○上開住處前，以不詳之器物，刮毀甲○○所有之車牌號碼
    ＰＶＷ─三七九機車坐墊（此部份業據告訴人甲○○撤回告訴）及丁○○所有之
    車牌號碼ＲＤＳ─一八○號機車坐墊（此部份未據告訴人丁○○提出告訴）。復
    於同年月十六日上午六時許，在宜蘭縣冬山鄉○○路二十六巷二十二號住處，以
    電話號碼0000000號之電話撥打至丁○○家中電話號碼0000000號
    電話，由甲○○接聽後，即以：「機車是我弄壞的，要你先生保額保高一點，我
    有槍，要讓你們不得安寧」等加害生命、身體之言語恫嚇之，再要求甲○○轉告
    其夫丁○○，均致甲○○及丁○○心生畏懼，並危害其等安全。嗣甲○○發現所
    有之上開二機車坐墊確遭人破壞，即報警處理。
二、案經宜蘭縣警察局羅東分局報請臺灣宜蘭地方法院檢察署檢察官偵查起訴。
    理  由
甲、恐嚇罪部分：
一、訊據被告乙○○矢口否認有恐嚇犯行，並辯稱：於九十年八月中旬他有到丁○○
    住處跟他太太即甲○○說要她轉告她先生，她先生和他前妻在一起，如果不相信
    的話，他可以提出證據。而於九十年八月十六日上午六時許，他有打電話至丁○○住處，但是他是找丁○○的哥哥游祥一（現已改名為丙○○），是一個女人接
    的電話，但他不知道是誰，並且告訴他游祥一不在云云。然查：右揭事實，業據
    被害人甲○○於警、偵訊及本院審理時指述綦詳。參以證人丙○○於本院調查時
    證稱：他是去年才和被告乙○○認識，因為乙○○到他家找他弟弟丁○○時，他
    才認識乙○○，乙○○到他家和丁○○談事情時有發生爭吵，而乙○○有打很多
    次電話給他，告訴他二人的事情等語（參本院九十一年三月五日訊問筆錄）。足
    證被告乙○○因懷疑其前妻和被害人丁○○有不正常之關係，對於丁○○心生怨
    懟。況被告乙○○於九十年八月二十二日在宜蘭縣警察局羅東分局接受訊問時，
    均否認有使用電話號碼0000000號之電話撥打至丁○○家中電話號碼00
    00000號電話，俟警方調閱乙○○家中電話號碼0000000號之電話通
    聯紀錄後，證明於九十年八月十六日上午，分別於六時零二分四十秒及六時十二
    分十二秒，從該電話有撥打至丁○○家中電話號碼0000000號電話之紀錄
    後，有卷附電話通聯紀錄可按，被告遂於本院審理時翻易前詞，改稱當天早上確
    有撥打電話之事實，但辯稱只是打電話找丙○○云云。若被告確係如其所辯稱，
    於當天上午只是打電話至丁○○住處找丙○○，則被告於警訊中當對此有所辯明
    ，然被告卻於警訊中矢口否認有撥打電話之事實，俟調閱相關電話通聯紀錄後，
    另改口承認撥打電話之事實，此部份即與常情有違，顯見被告所辯係卸責之詞，
    委無可採，其恐嚇犯行堪以認定，應依法論科。
二、核被告所為，係犯刑法第三百零五條之恐嚇罪。被告以一恐嚇犯意，同時恐嚇丁○○、甲○○二人，係以一行為侵害二法益，為想像競合犯，應從一重依恐嚇罪
    論處。被告先後二次恐嚇犯行，時間緊接，方法相同，觸犯犯罪構成要件相同之
    罪，顯係基於概括犯意為之，應依刑法第五十六條連續犯之規定，論以一罪，並
    加重其刑。爰審酌被告犯罪之動機、目的、手段，犯罪後造成被害人之損害程度
    ，及犯罪後態度等一切情狀，量處如主文所示之刑，並諭知易科罰金之折算標準
    ，以示懲儆。
乙、毀損罪部分：
一、公訴意旨另以：被告乙○○於九十年八月十六日上午，至丁○○住處前，持不詳
    之器物，刮毀甲○○所有之車牌號碼ＰＶＷ─三七九號機車坐墊及丁○○所有之
    車牌號碼ＲＤＳ─一八○號機車坐墊，因認被告涉有刑法第三百五十四條毀損罪
    嫌。
二、按告訴乃論之罪，應經告訴人提出告訴，而告訴人於第一審辯論終結前亦得撤回
    其告訴，又未經告訴人提出告訴或告訴經撤回者，均應諭知不受理之判決，刑事
    訴訟法第二百三十八條第一項、第三百零三條第三款分別定有明文。
三、本件被告乙○○涉嫌毀損部分，起訴書認係觸犯刑法第三百五十四條毀損罪名，
    依同法第三百五十七條規定，須告訴乃論。經查，被告乙○○涉嫌刮毀丁○○所
    有之車牌號碼ＲＤＳ─一八○號機車坐墊之犯行，經查卷內相關卷證，未有丁○○就此部分提出告訴之記載，且丁○○於本院審理時，亦明白表示就此毀損部分
    從開始就不願提出告訴（參本院九十一年三月十三日審判筆錄）；另就被告涉嫌
    刮毀甲○○所有之車牌號碼ＰＶＷ─三七九號機車坐墊之犯行，茲據告訴人甲○○當庭撤回告訴（參前揭審判筆錄），惟公訴意旨認此毀損部份與前揭論罪科刑
    之恐嚇罪間有方法結果之牽連犯關係，屬裁判上之一罪，爰不另為不受理判決之
    諭知。
據上論斷，應依刑事訴訟法第二百九十九條第一項前段、刑法第五十六條、第三百零
五條、第五十五條、第四十一條第一項前段，罰金罰鍰提高標準條例第一條前段、第
二條決如主文。
本案經檢察官沈念祖到庭執行職務
中      華      民      國九十一    年      三      月    二十七    日
                                  臺灣宜蘭地方法院刑事第二庭
                                        審判長法  官  黃  永  勝
                                              法  官  郭  顏  毓
                                              法  官  辜  漢  忠
右正本證明與原本無異。
如不服本判決，應於判決送達後十日內，向本院提出上訴狀。( 應附繕本 )
                                              書記官  林  秀  麗
中      華      民      國    九十一    年      三      月    二十八    日
附錄本案論罪科刑法條全文：
刑法第三百零五條
以加害生命、身體、自由、名譽、財產之事，恐嚇他人致生危害於安全者，處二年以
下有期徒刑、拘役或三百元以下罰金。
